【裁判字號】    97,小上,9
【裁判日期】    970116
【裁判案由】    給付管理費
【裁判全文】
臺灣臺中地方法院民事裁定  97年度小上字第9號
上  訴  人  乙○○
被上訴人    干城第一廣場管理委員會
法定代理人  甲○○
上列當事人間請求給付管理費事件，上訴人對於民國96年11月20
日本院臺中簡易庭96年度中小字第5278號第一審小額民事判決提
起上訴，本院合議庭裁定如下：
    主      文
上訴駁回。
第二審訴訟費用新臺幣壹仟伍佰元由上訴人負擔。
    理      由
一、按對於小額程序之第一審裁判之上訴或抗告，非以其違背法
    令為理由，不得為之。又上訴狀內應記載上訴理由，表明(一)
    原判決所違背之法令及其具體內容。(二)依訴訟資料可認為原
    判決有違背法令之具體事實，民事訴訟法第436條之24第2項
    、第436條之25分別定有明文。又所謂判決有違背法令，乃
    指判決不適用法規或適用不當，亦為同法第468條所明定，
    此亦為小額事件之上訴程序所準用（民事訴訟法第436條之
    32第2項參照）。再以判決有不適用法規或適用不當為上訴
    理由時，其上訴狀或理由書應有具體之指摘，並揭示該法規
    之條項或內容，若係成文法以外之法則，應揭示該法則之旨
    趣，倘為司法院解釋或最高法院之判例，則應揭示該判解之
    字號或其內容，如依民事訴訟法第469條所列第1款至第5款
    理由提起上訴時（第6款未準用，參照民事訴訟法第436條之
    32第2項規定），其上訴狀或理由書應揭示合於該條款之事
    實，上訴理由狀如未依此項方法表明者，即難認為已對原判
    決之違背法令有具體之揭示，其上訴自難認為合法，最高法
    院71年台上字第314號判例可資參照。次按上訴不合法者，
    第二審法院應以裁定駁回之，民事訴訟法第444條第1項前段
    定有明文，且於小額事件之上訴程序亦準用之，此參照民事
    訴訟法第436條之32第2項規定自明。
二、本件上訴意旨略謂：
  (一)系爭「干城第一廣場」管理委員會（下稱管委會）於87年2
    月19日成立後，區分所有權人已陸續付清攤位款項，並照契
    約預付六個月管理費及大廈管理基金，惟迄今帳目不清，且
    建物沒有營業與管理，無水無電，大門深鎖不讓區分所有權
    人進駐。
  (二)95年5月24日向台中市東區區公所申請之「干城第一廣場管
    理委員會」依法應向前任管委會追討上項公共基金，而原起
    造人祥和建設公司又於95年4月26日區分所有權人會議當選
    分樓層委員，足見管委會未盡催討公共基金之職，違反公寓
    大廈管理條例第20條之規定。
  (三)95年4月26日之第一屆區分所有權人會議，其出席比例不到
    法定人數及面積，該次會議應屬無效，且有受託人受多人委
    託代理出席之情，違反民法第52條第3項之規定。
  (四)95年5月24日管委會申請報備書裡的委託書有很多重大缺失
    ，申請人段雪娟如有偽造文書、侵害他人權利等情事，應由
    申請人依法負起責任。
  (五)95年管委會成立迄今，「干城第一廣場」無彰顯修復改善，
    怎能完成公寓大廈管理條例第57條之檢測移交，如管委會與
    區分所有權人共享安全設備檢修通過之希望，管理費繳交之
    事就可無爭議。
三、細繹上開上訴意旨內容，上訴人僅就被上訴人有無依法執行
    管委會職務或針對管委會申請報備之內容以及區分所有權人
    會議決議之合法性有所質疑，然未依民事訴訟法第436條之
    25 規定，於上訴狀內表明「原判決」所違背之法令及具體
    內容，及依訴訟資料可認為原判決有違背法令之具體事實，
    則至為明顯，揆諸前開說明，其上訴自非合法，應予駁回。
四、依民事訴訟法第436條之32第1項準用同法第436條之19規定
    ，第二審法院為訴訟費用之裁判時，應確定其訴訟費用額。
    而本件第二審訴訟費用額確定為新臺幣1,500元，爰諭知如
    主文第二項所示。
五、結論：本件上訴為不合法，依民事訴訟法第436條之32第1項
    、第2項、第444條第1項、第95條、第78條、第436條之19第
    1項，裁定如主文。
中    華    民    國    97    年     1    月    16    日
                  民事第二庭  審判長法  官   許  秀  芬
                                    法  官   林  宗  成
                                    法  官   王  邁  揚
正本證明與原本無異。
本裁定不得抗告。
中    華    民    國    97    年    1    月    18    日
                                    書記官


司法院資訊處製作；財團法人民間司法改革基金會備份。
